臺灣嘉義地方法院民事裁定　　　　　　 100年度監宣字第82號
聲　請　人　鄭景仁
關　係　人　鄭家弦
　　　　　　肖紅艷
上列聲請人聲請監護宣告事件，本院裁定如下：
    主    文
宣告鄭豊達（男，民國○○年○月○○日生，身分證統一編號：Ｚ0000
00000號）為受監護宣告之人。
選定鄭景仁（男，民國○○年○月○○日生，身分證統一編號：Ｚ0000
00000號）及肖紅艷（女，民國○○年○月○○日生）為受監護宣告之
人鄭豊達之共同監護人。
指定鄭家弦（男，民國○○年○○月○○日生，身分證統一編號：Ｚ000
000000號）為會同開具財產清冊之人。
聲請費用新臺幣壹仟元由受監護宣告之人鄭豊達負擔。
    理    由
一、聲請意旨略以：聲請人為鄭豊達之長子，鄭豊達自民國99年
    12月10日起因自高處摔下致腦內出血，雖延醫診治，但不見
    起色，致不能為意思表示或受意思表示（或不能辨識其意思
    表示之效果），有衛生署嘉義醫院診斷證明書為證，為此依
    民法第14條第1項、民事訴訟法第597條規定，聲請對其為監
    護之宣告，並依民法第1111條規定指定聲請人鄭景仁及關係
    人肖紅艷為受監護宣告之人之共同監護人，暨指定鄭家弦為
    會同開具財產清冊之人，若法院認鄭豊達尚未達可宣告監護
    之程度，則請依民法第14條第3項、第15之1條第1項、民事
    訴訟法第624之3條之規定為輔助宣告，並指定聲請人鄭景仁
    及關係人肖紅艷為共同輔助人等語。
二、經查，聲請人主張之前揭事實，已據提出衛生署嘉義醫院診
    斷證明書1份、戶籍謄本3份為憑；又本院審驗鄭豊達之精神
    及心智狀況，在鑑定人前訊問鄭豊達之姓名、年籍及現在何
    處等事項，其對點呼姓名及問何處均無反應，但眼睛有張開
    ，手也會拉被子，頭蓋骨部分有明顯凹陷（聲請人表示鄭豊
    達現連家人都無法認得），並斟酌財團法人長庚紀念醫院嘉
    義分院精神科主治醫師周士雍所為之鑑定結果，認鄭豊達於
    99年12月10日由二樓摔下，腦部受傷、頭骨骨折及顱內出血
    ，雖經緊急手術治療，迄今仍呈痴呆狀態，無語言溝通能力
    ，對問話大多無反應，亦無法聽從指示，不知時間、地點，
    不記得家人，日常生活完全仰賴他人照顧，由外勞餵食，小
    便使用導尿管、大便使用尿布，下肢已呈僵硬，故鄭豊達因
    其心智缺陷，致不能為意思表示及受意思表示，亦不能辨識
    其意思表示之效果等語，此有本院100年7月26日之勘驗筆錄
    附卷可稽。故聲請人聲請對鄭豊達為監護之宣告，為有理由
    ，應予准許。
三、次查，聲請人鄭景仁及關係人肖紅艷各為受監護宣告人鄭豊
    達之長子、配偶，並經親屬成員決議由二人擔任受監護宣告
    人鄭豊達之共同監護人，亦有同意書1份在卷可稽。本院參
    酌聲請人鄭景仁雖為鄭豊達之長子，但多年來未與鄭豊達同
    住一處，關係人肖紅艷雖為鄭豊達之配偶，但雙方於97年間
    結婚迄今僅三年餘，又為大陸地區人民，如有關係人肖紅艷
    單獨任監護人亦可能產生諸多不便，認由聲請人鄭景仁及關
    係人肖紅艷任共同監護人，符合受監護宣告之人鄭豊達之最
    佳利益，爰選定聲請人鄭景仁及關係人肖紅艷為共同監護人
    ；又鄭家弦係受監護宣告人鄭豊達之次子，並經親屬成員決
    議指定為會同開具財產清冊之人。
四、爰裁定如主文。
中    華    民    國  100    年    7    月    28    日
                   家事庭     法  官  洪嘉蘭
正本係照原本作成。
如不服本裁定關於選定監護人及指定會同開具財產清冊之人等部
分，應於送達後十日內向本院提出抗告狀，並繳納抗告費新臺幣
1千元；其餘關於宣告監護之部分，不得抗告。
中    華    民    國  100    年    7    月    28    日
                              書記官  許家瑜